【裁判字號】    89,易,453
【裁判日期】    891014
【裁判案由】    傷害等
【裁判全文】
臺灣臺南地方法院刑事判決                          八十九年度易字第四五三號
    公  訴  人  臺灣台南地方法院檢察署檢察官
    被      告  乙○○
右列被告因傷害等案件，經檢察官提起公訴（八十八年度偵字第一五四四七號），本
院判決如左：
    主  文
乙○○無罪。
    理  由
一、公訴意旨略以：被告黃柏因誤以為告訴人甲○○駕駛車號ＹＥ—四六八二號自
    小客車在後跟蹤，竟於民國（下同）八十八年十一月十日二十一時十一分，在台
    南縣玉井鄉○○路十八號玉井工商側門旁，突將其所有白色自用小客車車號Ｄ—
    二六八九０號，駛向甲○○所駕駛前揭自小客車左側旁，基於毀損之犯意，手持
    高爾夫球桿下車，以球桿破壞甲○○所駕駛自小客車之前後窗玻璃及板金，致該
    車減損效用；又另行基於傷害之犯意，持前開球桿毆打甲○○身體，致甲○○受
    有左胸部鈍器挫傷等傷害，因認被告乙○○分別涉有刑法第二百七十七條第一項
    之傷害罪嫌及同法第三百五十四條之毀損罪嫌。
二、按認定犯罪事實應憑積極證據，為刑事訴訟法第一百五十四條所明定，倘積極證
    據不足以為不利於被告事實之認定時，即應為有利於被告之認定，更不必有何有
    利之證據，最高法院三十年上字第八一六號判例可資參照。所謂「積極證據足以
    為不利被告事實之認定」，根據同院七十六年台上字第四九八六號判例意旨，係
    指據為訴訟上證明之全盤證據資料，在客觀上已達於通常一般之人均不致有所懷
    疑，而得確信被告確曾犯罪之程度；若未達到此一程度，而有合理懷疑之存在時
    ，即無從為有罪之確信。至於告訴人所指訴之事項，與控案所本之其他佐證有無
    出入、於經驗法則是否相容，所為申告係基於真實被害情狀、抑或出自其他不可
    測之動機，與被告依據卷存證據應否受罪刑宣告知判斷，原無絕對之關聯（最高
    法院二十年上字第三Ｏ七號判例意旨參照）。故告訴人所申告之事實，縱使已具
    其提出大致可信之旁證，如未能肯定排除其他有利被告之合理推斷，即不得謂非
    前述判例所指「不足以為不利被告認定」之情形。
三、本件公訴人認被告乙○○分別涉有毀損及傷害罪嫌，無非以告訴人之指訴資為依
    據。然訊據被告乙○○堅決否認有前開犯行，辯稱：伊當天與女友至武聖夜市○
    街，因為夜市不好停車，所以是騎機車過去，伊根本沒有見過甲○○等語。經查
    ：（一）本件公訴人起訴被告涉嫌於八十八年十一月十日二十一時十一分許，在
    台南縣玉井鄉○○路十八號玉井工商側門旁，毀損告訴人車窗及傷害告訴人身體
    ，雖據告訴人提出當天所記下對方駕駛車輛之車號為憑，但該車號在夜間天色昏
    暗下，能見度何如？況且人的記憶力有限，特別在驚慌失措時，大腦記憶荔枝運
    作是否受到減損亦未可知，是除告訴人片面指訴該車號之外，並無其他可供調查
    之積極證據。自不得以此遽認本件係被告所為。（二）次查，告訴人雖自稱：當
    天被告是駕車與其相遇，且當天伊下車後，即遭被告下車以高爾球桿擊毀車窗玻
    璃及毆傷乙節，是衡諸常情，告訴人在被告下車後，步行至告訴人車邊時，且順
    勢拿球桿擊毀車窗玻璃空檔時，應有機會看清楚被告模樣，然告訴人於本院審理
    中陳稱：伊不確定現場到庭的被告就是當天打他的人等語（參見本院八十九年七
    月十九日訊問筆錄），益難認定被告確有告訴人所指前開犯行。綜上調查證據結
    果，既未達於可證明被告犯傷害罪及毀損罪之程度，自應諭知無罪，以昭審慎。
據上論斷，應依刑事訴訟法第三百零一條第一項，判決如主文。
本案經檢察官林志峰到庭執行職務
中    華    民    國      八十九      年    十        月     十四     日
                                  臺灣臺南地方法院刑事第三庭
                                          法  官  謝家宜
右正本證明與原本無異。
如不服本判決，應於判決送達後十日內，向本院提出上訴狀。
                                          書記官  魏芝雯
中    華    民    國      八十九      年    十        月     十六  日


司法院資訊處製作；財團法人民間司法改革基金會備份。
